臺灣士林地方法院民事裁定
111年度司家聲字第12號
聲  請  人  李坤章    住○○市○○區○○路0 段000巷0 弄0號0 樓
            李柔芳  
相  對  人  吳光玉  
            李坤憲  
            吳冠宏  
上列 一 人
法定代理人  李金茸  
            吳光玉  
上列當事人間請求返還特留分等事件，聲請人聲請確定訴訟費用
額，本院裁定如下：
    主  文
相對人吳光玉應給付聲請人李坤章、李柔芳之訴訟費用額確定為
新臺幣捌佰壹拾伍元，及自本裁定送達相對人之翌日起至清償日
止，按年息百分之五計算之利息。
相對人李坤憲、吳冠宏各應給付聲請人李坤章、李柔芳之訴訟費
用額確定為新臺幣貳仟零參拾伍元，及自本裁定送達相對人之翌
日起至清償日止，按年息百分之五計算之利息。
    理  由
一、按法院未於訴訟費用之裁判確定其費用額者，第一審受訴法
    院於該裁判有執行力後，應依聲請以裁定確定之；依第1 項
    確定之訴訟費用額，應於裁定送達之翌日起，加給按法定利
    率計算之利息。當事人分擔訴訟費用者，法院應於裁判前命
    他造於一定期間內，提出費用計算書、交付聲請人之計算書
    繕本或影本及釋明費用額之證書。他造遲誤前項期間者，法
    院得僅就聲請人一造之費用裁判之。但他造嗣後仍得聲請確
    定其訴訟費用額。民事訴訟法第91條第1 項、第3 項、第92
    條分別定有明文。而所謂訴訟費用，包括裁判費、同法第77
    條之23至第77條之25所定之費用，即訴訟文書之影印費、攝
    影費、抄錄費、翻譯費、證人及鑑定人日旅費，及其他進行
    訴訟之必要費用。又家事訴訟事件，除本法別有規定者外，
    準用民事訴訟法之規定，家事事件法第51條亦有明定。
二、上列當事人間請求返還特留分等事件，經本院110 年度家繼
    訴字第95號判決訴訟費用由聲請人李坤章、聲請人李柔芳、
    相對人吳光玉各負擔八分之一，由相對人李坤憲、相對人吳
    冠宏各負擔十六分之五，已告確定。
三、經查，聲請人主張其等支出第一審裁判費新臺幣（下同）6,
    500 元、申請戶籍謄本規費15元，共計6,515元，業據提出
    收據為證，並經本院調卷審查無誤。依上開判決，訴訟費用
    應由李坤章、李柔芳、吳光玉各負擔八分之一即815 元，李
    坤憲、吳冠宏則各應負擔十六分之五即2,035元。故相對人
    吳光玉應給付聲請人之訴訟費用額確定為815 元；相對人李
    坤憲、吳冠宏各應給付聲請人之訴訟費用額確定為2,035 元
    ，並依民事訴訟法第91條第3 項規定，加給自裁定送達翌日
    起至清償日止按法定利率即週年利率5％計算之利息。
四、爰裁定如主文。
五、如不服本裁定，應於裁定送達後10日內，以書狀向本院司法
    事務官提出異議。
中　　華　　民　　國　　111 　年　　10　　月　　14　　日
                  
　　　　　　　　　家事庭司法事務官